臺灣高等法院刑事判決　　　　　　　　 96年度上訴字第718號
上　訴　人　臺灣臺北地方法院檢察署檢察官
上　訴　人
即　被　告　丁○○
被　　　告　庚○○　43歲（民國○○年○月○○日生）
　　　　　　　　　　統一編號：HO18326號
　　　　　　　　　　　押)
被　　　告　丙○○
　　　　　　　　　　現於臺灣台北監獄台北分監另案執行
被　　　告　癸○○
上列上訴人因被告等偽造文書等案件，不服臺灣臺北地方法院95
年度訴字第1648號，中華民國95年12月29日第一審判決（起訴案
號：臺灣臺北地方法院檢察署95年度偵字第18220號），提起上
訴，本院判決如下：
    主  文
上訴駁回。
    事  實
一、丁○○前因侵占案件，經本院於民國 (下同)九十年八月十
    六日以九十年度上易字第一九八○號判決判處有期徒刑六月
    確定，甫於九十二年三月三日執行完畢翌日出監。癸○○前
    因違反組織犯罪防制條例案件，經本院高雄分院於九十年九
    月二十八日以八十八年度上訴字第一二八七號判決判處有期
    徒刑六月，嗣於九十年十月二十九日確定，並於九十一年三
    月二十三日經台灣澎湖地方法院檢察署檢察官核算羈押日期
    折抵刑期期滿執行完畢。
二、庚○○與真實姓名年籍不詳綽號「張仔」、偽稱「林武雄」
    之成年男子（下稱甲男）、偽稱「壬○○」之成年女子（下
    稱丙女），共同基於意圖為自己不法所有及行使偽造私文書
    、公文書、特種文書、偽造公印文之概括犯意聯絡，而為下
    列之犯行：
（一）庚○○於不詳時地，將其照片交給張仔，而由張仔於不詳
      時地，偽造如附表一編號1、2所示之上有「內政部印」、
      「交通部製發駕駛執照用章」印文及貼有庚○○照片之冉
      崇立國民身分證及駕駛執照各一張，再由庚○○於九十五
      年六月十五日，持如附表一編號1、2所示之偽造國民身分
      證、駕駛執照，冒用冉崇立之名義向中華電信股份有限公
      司（下稱中華電信公司）長春服務中心申請租用0000
      000000號行動電話門號，並在行動電話業務申請書
      上偽簽「冉崇立」之署名一枚，以表示係冉崇立本人欲申
      辦行動電話使用之意思，並持以向中華電信公司而行使之
      ，使中華電信公司之承辦人員陷於錯誤，以為冉崇立本人
      欲申請行動電話使用，而交付上開門號之ＳＩＭ卡一張，
      足以生損害於冉崇立、戶政機關、監理機關對於國民身分
      證、駕駛執照使用管理之正確性及中華電信公司對於行動
      電話使用者帳務管理之正確性。
（二）又張仔等人以同一手法，推由張仔於不詳時地偽造如附表
      一編號4所示之上有「內政部印」印文、貼有甲男照片之
      林武雄國民身分證一張，於九十五年六月十六日，由庚○○冒稱「冉崇立」、甲男冒稱「林武雄」，分別向壬○○
      出示如附表一編號1、4所示偽造之冉崇立、林武雄國民身
      分證而行使之，向壬○○承租其所有位於台北市○○區○○路一五一號六樓之房屋，並由庚○○在如附表一編號5
      所示之房屋租賃契約之「保證人」欄上，偽簽「冉崇立」
      署名一枚，由甲男在上開契約之「承租人」欄偽簽「林武
      雄」署名一枚後，將上開偽造之私文書交付壬○○以行使
      之，庚○○並交付以欣宗有限公司為發票人之支票四紙（
      尚無證據證明支票係偽造）及現金新台幣（下同）四萬四
      千五百元予壬○○作為押租金，足生損害於冉崇立、林武
      雄、壬○○、戶政機關對於國民身分證使用管理之正確性
      。嗣張仔於不詳時間，在不詳處所偽刻壬○○之印章一個
      、偽造上有「內政部」印文及貼有丙女照片之壬○○國民
      身分證二張、壬○○所有之上開房屋及所坐落土地之建物
      所有權狀、土地所有權狀、壬○○之印鑑證明各一張（詳
      如附表一編號6、7、8、9、10、12所示），且於報紙刊登
      廣告販售壬○○所有台北市○○路一五一號六樓之房屋及
      土地持分。適辛○○於九十五年六月二十六日十八時許循
      上開廣告撥打所刊登之行動電話0000000000號
      詢問，庚○○即冒稱壬○○之子「程正偉」名義，與辛○○約定時間並出面帶領辛○○至上址參觀看屋。
（三）辛○○經由庚○○帶領參觀看屋後，甚為滿意，與庚○○
      相約於九十五年七月三日十一時許在台北市中山區○○○
      路○段一○八號八樓之「信宏代書事務所」簽訂買賣契約
      ，由丙女在如附表一編號11所示之不動產買賣契約書「立
      契約書人賣主（乙方）」欄偽簽「壬○○」之署名、偽蓋
      「壬○○」之印文；在交款備忘錄之「收款人簽名（蓋章
      ）」欄偽簽「壬○○」署名、偽蓋「壬○○」印文各一枚
      後，庚○○與丙女即將上開偽造之私文書交付辛○○，並
      一併出示、交付如附表一編號8所示偽造之國民身分證，
      如附表一編號6、9、10所示之偽造文書予辛○○而據以行
      使之，致辛○○因而陷於錯誤，以為確係壬○○本人欲出
      賣上開房地，而交付面額四百八十四萬五千元、票號ＢＢ
      0000000號之支票一紙予庚○○，足以生損害於戶
      政機關對於國民身分證使用管理、印鑑證明核發，地政機
      關對於土地建物登記管理之正確性及壬○○。庚○○收受
      上開支票後，即與丙女於翌日（即九十五年七月四日），
      至台北市○○路一一五號台灣銀行松江分行，由丙女在上
      開支票票號ＢＢ0000000號支票背面偽造「壬○○
      」署名一枚（取款背書），以為壬○○本人領取支票款項
      之意思，並同時向承辦人員出示如附表一編號12所示之偽
      造壬○○國民身分證及提示上開支票請求付款而行使之，
      而取得票款四百八十四萬五千元，足以生損害於壬○○。
      嗣因承辦本件不動產買賣之戊○○發覺庚○○提供之所有
      權狀有異，而向台北市中山地政事務所查證，發覺係屬偽
      造，辛○○始悉受騙。
三、庚○○詐騙辛○○得逞後，食髓知味，遂再與張仔、真實姓
    名年籍不詳偽稱「蔣玉山」之成年男子（下稱乙男）、綽號
    「小陳」、綽號「老Ｋ」之成年男子、藍志興（經檢察官通
    緝中），分別基於意圖為自己不法之所有，行使偽造公文書
    、私文書、特種文書、公印文之共同犯意聯絡，為如下犯行
    ：
（一）乙男於不詳時地，將其照片交由張仔，由張仔偽造如附表
      二編號1所示之上有「內政部印」印文及貼有乙男照片之
      「蔣玉山」國民身分證一張，復於九十五年八月五日，庚○○冒稱「蔣有為」、乙男冒稱「蔣玉山」，與己○○簽
      訂租賃契約，承租己○○之父親陳英俊所有、位於台北市
      ○○路○段二六五巷五弄二○號一樓及地下室之房屋，由
      乙男持張仔於不詳時地所偽造如附表二編號2所示之之蔣
      玉山印章，在附表二編號3所示之房屋租賃契約「立契約
      人（乙方）」簽名蓋章欄內偽造「蔣玉山」之署名、偽蓋
      「蔣玉山」之印文各一枚後，將上開偽造私文書交付予己○○，並同時出示如附表二編該1所示之偽造「蔣玉山」
      國民身分證，以證明係蔣玉山本人承租房屋，並由庚○○
      交付以大垣實業有限公司為發票人、付款銀行為合作金庫
      銀行信義分行、面額三萬二千元、票號ＸＭ六五七三一八
      號之支票一紙予己○○作為押租金，足生損害於蔣玉山、
      己○○、戶政機關對於國民身分證使用管理之正確性。
（二）另庚○○並於九十五年八月間某日，安排承租杜清賢所有
      位於台北市○○○路二四四巷二○號之房屋，在該處偽設
      「乙○○代書事務所」辦公處所，作為詐騙之用，小陳並
      在報紙上刊登出售上開陳英雄所有之房屋及土地持分之廣
      告，適有甲○○於九十五年八月十五日，循上開廣告撥打
      所刊登之行動電話0000000000號詢問，庚○○
      即冒稱「己○○」出面帶領甲○○參觀看屋，致使甲○○
      誤認為陳英俊確有意出售前揭房屋及土地持分，而約定於
      九十五年八月二十四日十一時許在上開台北市○○○路二
      四四巷二○號簽訂買賣契約。又庚○○、小陳、老Ｋ、張
      仔、乙男、藍志興等人除安排構思詐騙計畫外，更積極向
      外尋找亟需金錢之人，以聽從彼等之指揮安排加入實現其
      詐騙計畫，丁○○、癸○○、丙○○即各自經小陳、庚○○、老Ｋ分別以二十萬元（丁○○）、一日二千元（癸○○、丙○○）之代價誘使而加入彼等之詐騙計畫，而與彼
      等共同基於意圖為自己不法之所有、偽造公印文、行使偽
      造公文書之犯意聯絡，由張仔於不詳時地，偽造「內政部
      印」印文及利用庚○○所交付之照片偽造「己○○」國民
      身分證一張（如附表二編號10所示），並偽造「陳英俊」
      、「乙○○」、「王代書事務所」印章各一個、陳英俊印
      鑑證明、台北市○○路○段二六五巷五弄二○號一樓及地
      下室房地之建物所有權狀、土地所有權狀（如附表二編號
      4、5、6、11、12、13所示），再由丙○○於九十五年八
      月二十一日左右，將其照片交付予「老Ｋ」，轉交張仔偽
      造上有「內政部印」印文及貼有丙○○照片之「陳英俊」
      國民身分證一張（如附表二編號9所示），並由丁○○於
      九十五年八月二十四日，將其照片交付予小陳，由小陳等
      人偽造「法務部印」、「施茂林」、「陳和貴」印文各一
      枚及乙○○代書證書、乙○○台北代書公會會員證書各一
      張（如附表二編號7、8所示）。丁○○、癸○○、丙○○
      並聽從庚○○、藍志興、小陳、老Ｋ等人之指示，由丙○○冒充「陳英俊」、丁○○冒稱「乙○○」、癸○○則冒
      充代書事務所員工，另庚○○則冒充「己○○」，計畫在
      甲○○依庚○○指示前往代書事務所簽訂買賣契約時，佯
      裝確有該代書事務所之存在。九十五年八月二十四日十一
      時許，甲○○依約前往簽約，由丙○○在如附表二編號1
      所示4之不動產買賣契約書上「出賣人甲方」欄偽造「陳
      英俊」署名二枚，丁○○則在該契約上偽蓋「陳英俊」印
      文十一枚、在「介紹人」欄偽蓋「乙○○」及「王代書事
      務所」印文各一枚，並偽簽「乙○○」署名一枚（房屋買
      賣契約書一式二份，偽造之署押、印文總數量如附表二編
      號14所示），同時庚○○及丙○○、丁○○並共同張貼或
      向甲○○提出如附表二編號7至14所示之偽造文書而行使
      之，足以生損害於陳英俊、己○○、乙○○、施茂林、陳
      和貴及戶政機關對於國民身分證使用管理、印鑑證明核發
      、地政機關對於不動產登記管理之正確性，正當甲○○已
      陷於錯誤而欲交付四百萬元之簽約金予庚○○之際，為警
      及時當場查獲，並扣得如附表二編號2、4至14所示之物，
      庚○○等人詐欺行為因而未遂。再經庚○○同意隨警至其
      台北市○○街二三之七號三樓三○三室住處搜索，又扣得
      如附表一編號1、2所示之物，始悉上情。
四、案經台北市政府警察局中山分局報告臺灣臺北地方法院檢察
    署檢察官偵查起訴。
    理  由
一、被告癸○○經合法傳喚，無正當理由不到庭。惟前揭犯罪事
    實，業據被告庚○○、丁○○、丙○○、癸○○等人於原審
    及本院審理時坦承不諱，被告庚○○、丁○○、丙○○於本
    院審理時亦供認屬實。犯罪事實二部分，並有證人壬○○（
    見九十五年度偵字第一八二二號卷《下稱偵查卷》第二宗第
    四九頁至第五五頁、第五六頁至第六○頁、第四宗第五三頁
    、第五四頁）、辛○○（見偵查卷第二宗第二三頁至第二六
    頁、第二八頁至第三一頁、第三四頁至第三七頁、第四宗第
    三八頁、第三九頁）、戊○○（見偵查卷第二宗第三九頁至
    第四五頁、第四宗第三八頁至第四○頁）等人於警詢、偵查
    時證述明確，並有中華電信公司行動電話門號000000
    0000號申請資料一份（見偵查卷第三宗第一五二頁至第
    第一五四頁）、蘋果日報九十五年六月二十七日分類廣告、
    中國時報九十五年六月二十五日分類廣告各一紙（見偵查卷
    第三宗第八二頁、第八三頁）、支票號碼ＢＢ000000
    0號、面額四百八十四萬五千元之支票影本一紙（見偵查卷
    第二宗第一二四頁）、支票號碼ＶＡ0000000號至Ｖ
    Ａ0000000號、發票人欣宗有限公司之支票影本五紙
    （見偵查卷第二頁第一一七頁）、九十五年七月四日臺北市
    ○○路一一五號台灣銀行監視錄影機之翻拍畫面數幀（見偵
    查卷第一宗第二五頁、第二六頁、第二宗第四六頁、第一三
    一頁至第一三五頁、第三宗第一頁、第二頁）、台北市中山
    地政事務所九十五年七月十二日函文一份（見偵查卷第二宗
    第一一三頁）、贓物認領保管單（見偵查卷第二宗第七○頁
    ）等件附卷可證，復有如附表一所示之偽造印章、文書在卷
    可憑（證據出處詳如備註欄）。犯罪事實三部分，除有證人
    己○○（見偵查卷第二宗第七一頁至第七七頁、第四宗第五
    頁至第七頁）、甲○○（見偵查卷第二宗第六二頁至第六八
    頁、第四宗第八四頁、第八五頁）、乙○○（見偵查卷第二
    宗第九○頁至第九五頁、第四宗第五頁至第七頁）於警詢、
    偵查中證述明確，並有如附表二所示各項偽造印章、文書在
    卷可證（證據出處詳如備註欄所示）。足徵被告四人任意性
    自白核與事實相符，本件事證明確，被告四人犯行堪以認定
    。
二、（一）查刑法部分條文業於九十四年一月七日修正，九十四
    年二月二日公布，於庚○○於犯罪事實二、（一）、（二）
    犯行後之九十五年七月一日施行。按行為後法律有變更者，
    適用行為時之法律，但行為後之法律有利於行為人者，適用
    最有利於行為人之法律，現行刑法第二條第一項訂有明文。
    此條規定乃與刑法第一條罪刑法定主義契合，而貫徹法律禁
    止溯及既往原則，係規範行為後法律變更所生新舊法律比較
    適用之準據法，是刑法第二條本身雖經修正，但刑法第二條
    既屬適用法律之準據法，本身尚無比較新舊法之問題，應一
    律適用裁判時之現行刑法第二條規定以決定適用之刑罰法律
    ，先予辨明。又本次刑法修正之比較新舊法，應就罪刑有關
    之共犯、未遂犯、想像競合犯、牽連犯、連續犯、結合犯，
    以及累犯加重、自首減輕暨其他法定加減原因（如身分加減
    ）與加減例等一切情形，綜其全部罪刑之結果而為比較，最
    高法院九十五年五月二十三日著有九十五年度第八次刑庭會
    議決議可資參照。經查：
    1.刑法第二百十六條、第二百十二條之行使偽造特種文書罪
      ，法定刑為一年以下有期徒刑，拘役或三百元以下罰金，
      刑法第三百三十九條第一項之詐欺取財罪，法定刑為五年
      以下有期徒刑、拘役或科或併科一千元以下罰金，均規定
      有罰金刑。而修正後刑法施行法增訂第一條之一規定：「
      中華民國九十四年一月七日刑法修正施行後，刑法分則編
      所定罰金之貨幣單位為新臺幣。九十四年一月七日刑法修
      正時，刑法分則編未修正之條文定有罰金者，自九十四年
      一月七日刑法修正施行後，就其所定數額提高為三十倍。
      但七十二年六月二十六日至九十四年一月七日新增或修正
      之條文，就其所定數額提高為三倍」，與罰金罰鍰提高標
      準條例第一條，就罰金刑所規定之最高額度相同，並無輕
      重之分，故非刑罰法令之變更，無刑法第二條第一項比較
      新舊法之適用，應逕適用裁判時之刑法施行法第一條之一
      （最高法院九十五年度第二十一次刑事庭會議決議參照）
      。另刑法第三十三條第五款修正為：「主刑之種類如下：
      五、罰金：新臺幣一千元以上，以百元計算之」；與庚○○行為時之刑罰法律，即罰金罰鍰提高標準條例第一條前
      段規定之提高倍數十倍及修正前刑法第三十三條第五款規
      定之罰金最低額一元相比較，新舊法關於上開二罪所得併
      科罰金之最高額並無不同規定，然新法將上開二罪所得科
      處之罰金最低額提高為一千元，因此，比較上述修正前、
      後之刑罰法律，自以庚○○行為時之刑法第三十三條第五
      款規定較有利於庚○○。
    2.刑法第五十六條連續犯之規定，業經修正刪除，此刪除雖
      非犯罪構成要件之變更，但顯已影響行為人刑罰之法律效
      果，自屬法律有變更，應依新法第二條第一項規定為新舊
      法之比較（最高法院九十五年第八次刑事庭會議決議參照
      ）。新法修正施行後，庚○○前後數次行使偽造私文書、
      行使特種文書、偽造公印文之行為，即須分論併罰，是比
      較新舊法之結果，應適用較有利於庚○○之行為時法律即
      修正前之刑法第五十六條規定，論以連續犯。
    3.刑法第五十五條後段有關牽連犯之規定業已刪除，是於新
      法修正施行後，庚○○於犯罪事實二、（一）、（二）所
      犯之行使偽造私文書、行使偽造特種文書、偽造公印文之
      犯行，即須分論併罰，惟依修正前刑法，庚○○所犯上開
      三罪有牽連犯之裁判上一罪關係，而應從一重且情節較重
      之行使偽造私文書罪論處。比較新舊法之規定，修正後之
      刑法對於被告較為不利，自應適用行為時即較有利於被告
      之法律。
    4.關於定應執行刑之問題，修正前刑法第五十一條第五款規
      定：「宣告多數有期徒刑者，於各刑中之最長期以上，各
      刑合併之刑期以下，定其刑期。但不得逾二十年。」，而
      修正後刑法第五十一條第五款規定：「宣告多數有期徒刑
      者，於各刑中之最長期以上，各刑合併之刑期以下，定其
      刑期。但不得逾三十年。」，是比較新舊法之結果，自以
      修正前之法律較有利於被告。
　　5.綜上所述，庚○○於刑法修正施行前所為之犯行，應適用
      其行為時之刑法相關規定論處其罪刑，其於刑法施行前後
      所犯併罰各罪，亦應依舊法定其應執行之刑，對其較為有
      利。
（二）又新法第二條第一項之規定，係規範行為後「法律變更」
      所生新舊法比較適用之準據法，故如新舊法處罰之輕重相
      同，即無比較適用問題，非此條所指之法律有變更，最高
      法院九十五年五月二十三日刑事庭第八次會議於想像競合
      犯部分，即認新法第五十五條但書係科刑之限制，為法理
      之明文化，另亦認新法第五十九條規定為法院酌減審認標
      準見解之明文化，均非屬法律之變更，若純為文字修正者
      ，更應同此，最高法院九十五年十一月七日九十五年第二
      十一次刑事庭會議決議參照。是以刑法第二十八條共犯之
      規定，於修正前規定為：「二人以上共同實施犯罪之行為
      者，皆為正犯」，修正施行後之規定則為：「二人以上共
      同實行犯罪之行為者，皆為正犯」，本條之修正理由係為
      排除陰謀共同正犯、預備共同正犯於本條所規定之正犯之
      外，故該條條文之修正係屬法理之明文化，對庚○○而言
      無有利、不利之情形，是無新舊法比較之問題，自應逕行
      適用裁判時法，附此敘明。
三、犯罪事實二、（一）、（二）部分：
    按國民身分證屬於品行能力服務相類證書之一種，與刑法第
    二百十二條關於品行、能力、服務或其他相類之證書相當，
    故偽造國民身分證後持以行使之，自構成刑法第二百十六條
    、第二百十條之行使偽造特種文書罪。復按國民身分證上之
    「內政部印」（鋼印），係表示內政部公署之公印文，且偽
    造公印，刑法第二百十八條既有獨立處罰之規定，且較刑法
    第二百十二條之處罰為重，則於偽造刑法第二百十二條之文
    書同時偽造公印者，即難僅論以該條之罪而置刑法第二百十
    八條處刑較重之罪於不問，司法院院解字第三○二○號、大
    法官會議釋字第八二號解釋可資參照。核庚○○於犯罪事實
    一、（一）所為，係犯刑法第二百十六條、第二百十條行使
    偽造私文書罪、第二百十六條、第二百十二條行使偽造特種
    文書罪、第二百十八條第一項偽造公印文罪、第三百三十九
    條第一項詐欺取財罪；其於犯罪事實二、（二）所為，係犯
    刑法第二百十六條、第二百十條行使偽造私文書罪、第二百
    十六條、第二百十二條行使偽造特種文書罪、第二百十八條
    第一項偽造公印文罪。庚○○、甲男分別在行動電話業務申
    請書、房屋租賃契約書上偽造「冉崇立」、「林武雄」署名
    之行為，為其偽造私文書之部分行為，其偽造私文書、特種
    文書之低度行為復為行使之高度行為所吸收，均不另論罪。
    庚○○與張仔、甲男等人就上開犯行有犯意聯絡與行為分擔
    ，應論以共同正犯。庚○○前後數次所為行使偽造私文書、
    行使偽造特種文書、偽造公印文之犯行，時間緊接，所犯均
    係構成要件相同之罪名，應依修正前刑法第五十六條連續犯
    規定各以一罪論，並均加重其刑。庚○○所犯上開各罪間，
    有方法目的、原因結果之牽連犯裁判上一罪關係，應從一重
    且情節較重之連續行使偽造私文書罪論處。（此部分犯罪事
    實中，庚○○與其共犯偽造如附表一編號7所示之印章、如
    附表一編號6、9、10所示之公、私印文，為庚○○與其共犯
    偽造公文書之部分行為，偽造附表一編號6、8、9、10、12
    所示文書之低度行為，復為日後行使之高度行為所吸收，均
    不另論罪，詳後述）
四、犯罪事實二、（三）部分：
  (一)庚○○與丙女一同出示如附表一編號8所示之偽造國民身分
    證、如附表一編號6、9、10所示之偽造公文書、如附表編號
    11所示之偽造私文書而行使之行為，係犯刑法第二百十六條
    、第二百十條行使偽造私文書、第二百十六條、第二百十一
    條行使偽造公文書、刑法第二百十六條、第二百十二條行使
    偽造特種文書罪。庚○○偽造如附表一編號7所示之印章、
    如附表一編號6、9、10、11所示之偽造署押、印文，為其偽
    造公文書、私文書之部分行為，偽造如附表一編號6、8、9
    、10、11所示文書之低度行為，復為行使之高度行為所吸收
    ，均不另論罪。庚○○與張仔、甲男、丙女就上開犯罪有犯
    意聯絡與行為分擔，應論以共同正犯。庚○○以一個行使行
    為，同時觸犯上開三罪，係屬想像競合犯，應從一重論以行
    使偽造公文書罪。
  (二)庚○○等人施用詐術，使辛○○陷於錯誤，交付面額四百八
    十四萬元、票號ＢＢ0000000號支票一紙之行為，係
    犯刑法第三百三十九條第一項詐欺取財罪。庚○○與張仔、
    甲男、丙女間就上開犯行有犯意聯絡與行為分擔，應論以共
    同正犯。
  (三)庚○○與丙女於九十五年七月四日向台灣銀行松江分行人員
    行使如附表一編號12所示之偽造國民身分證、偽造「壬○○
    」取款背書之行為，係犯刑法第二百十六條、第二百十條
    行使偽造私文書罪、第二百十六條、第二百十二條之行使偽
    造特種文書罪。庚○○與丙女偽造「壬○○」署名之行為，
    為其偽造私文書之部分行為，其偽造私文書、偽造特種文書
    之低度行為，復為其行使之高度行為所吸收，均不另論罪。
    庚○○與丙女、張仔、甲男間有犯意聯絡與行為分擔，應論
    以共同正犯。庚○○等人以一行使行為觸犯上開二罪，為想
    像競合犯，應從一重之行使偽造私文書罪論處。
五、犯罪事實三、（一）部分：
  (一)核庚○○與其共犯偽造蔣玉山國民身分證上「內政部印」印
    文之行為，係犯刑法第二百十八條第一項偽造公印文罪。庚○○與張仔、乙男、小陳、老Ｋ、藍志興就上開犯行有犯意
    聯絡與行為分擔，應論以共同正犯。如附表二編號1所示偽
    造之公印文，應依刑法第二百十九條規定宣告沒收。
  (二)庚○○與其共犯向己○○出示偽造「蔣玉山」國民身分證、
    偽造房屋租賃契約私文書之行為，係犯刑法第二百十六條
    、第二百十條行使偽造私文書罪、第二百十六條、第二百十
    二條行使偽造特種文書罪。庚○○等人偽造「蔣玉山」印章
    、署押、印文之行為，為其偽造私文書之部分行為，偽造特
    種文書、私文書之低度行為，復為其行使之高度行為所吸收
    ，均不另論罪。庚○○與張仔、乙男、小陳、老Ｋ、藍志興
    就上開犯行有犯意聯絡與行為分擔，應論以共同正犯。庚○○等人以一行為同時觸犯上開二罪，為想像競合犯，應從一
    重論以行使偽造私文書罪。
六、犯罪事實三、（二）部分：
  (一)被告等人偽造如附表二編號7、9、10之特種文書上之公印文
    ，係犯刑法第二百十八條第一項之偽造公印文罪。按數行為
    於同時、同地或密切接近之時地實施，侵害同一之法益，各
    行為之獨立性極為薄弱，依一般社會健全觀念，在時間差距
    上，難以強行分開，在刑法評價上，以視為數個舉動之接續
    施行，合為包括之一行為予以評價，較為合理，屬接續犯，
    而為包括之一罪（最高法院八十六年台上字第三二九五號判
    例意旨參照）。被告等人係因偽造特種文書，始偽造公印文
    ，目的均在詐騙甲○○之用，且侵害一個國家法益，而偽造
    之時間緊接，應視為數個舉動之接續施行，以包括之一行為
    予以評價，故只論以一偽造公印文罪。被告等人與張仔、乙
    男、小陳、老Ｋ、藍志興就上開犯行有犯意聯絡與行為分擔
    ，應論以共同正犯。丁○○前因侵占案件，經本院於九十年
    八月十六日以九十年度上易字第一九八○號判決判處有期徒
    刑六月確定，甫於九十二年三月三日執行完畢翌日出監；癸○○前因違反組織犯罪防制條例案件，經本院高雄分院於九
    十年九月二十八日以八十八年度上訴字第一二八七號判決判
    處有期徒刑六月，嗣於九十年十月二十九日確定，並於九十
    一年三月二十三日經台灣澎湖地方法院檢察署檢察官核算羈
    押日期折抵刑期期滿執行完畢，上開二人於五年內再故意犯
    本案有期徒刑以上之罪，均為累犯，均應依刑法第四十七條
    第一項規定加重其刑。
  (二)被告等人偽造如附表二編號7、8所示之「施茂林」、「陳和
    貴」印文之行為，係犯刑法第二百十七條第一項偽造印文罪
    。被告等人係因偽造特種文書，始偽造上開私印文，目的均
    在詐騙甲○○之用，且侵害一個社會法益，而偽造之時間緊
    接，應視為數個舉動之接續施行，以包括之一行為予以評價
    ，故只論以一偽造私印文罪。被告等人與張仔、乙男、小陳
    、老Ｋ、藍志興就上開犯行有犯意聯絡與行為分擔，應論以
    共同正犯。丁○○與癸○○均於有期徒刑執行完畢後之五年
    內，再故意犯本案有期徒刑以上之罪，均屬累犯，均應依刑
    法第四十七條第一項規定加重其刑。
  (三)被告等人行使如附表二編號7至14所示之偽造文書，係犯刑
    法第二百十六條、第二百十條行使偽造私文書、第二百十六
    條、第二百十一條行使偽造公文書、第二百十六條、第二百
    十二條行使偽造特種文書。被告偽造如附表二編號4、5、6
    所示之印章、如附表二編號11、12、13、14所示之署押、公
    印文、私印文之行為，為其偽造公文書、私文書之部分行為
    ，其偽造之低度行為，復為行使之高度行為所吸收，均不另
    論罪。被告等人與張仔、乙男、小陳、老Ｋ、藍志興就上開
    犯行有犯意聯絡與行為分擔，應論以共同正犯。被告等人以
    同一行使行為，同時觸犯上開各罪，為想像競合犯，應從一
    重論以行使偽造公文書罪。丁○○與癸○○均於有期徒刑執
    行完畢後之五年內，再故意犯本案有期徒刑以上之罪，均屬
    累犯，均應依刑法第四十七條第一項規定加重其刑。
  (四)庚○○等人向甲○○施用詐術未遂，犯刑法第三百三十九條
    第三項、第一項詐欺取未遂罪。被告四人與張仔、乙男、小
    陳、老Ｋ、藍志興間就上開犯行有犯意聯絡與行為分擔，應
    論以共同正犯。丁○○與癸○○均於有期徒刑執行完畢後之
    五年內，再故意犯本案有期徒刑以上之罪，均屬累犯，均應
    依刑法第四十七條第一項規定加重其刑。被告等人已著手於
    詐欺取財之行為，惟未達詐騙財物之既遂結果，依刑法第二
    十五條第二項規定減輕其刑。丁○○、癸○○既同有刑之加
    重、減輕二種事由，爰均先加後減之。
七、原審認事證明確，適用上開規定，並審酌庚○○與張仔等人
    詐騙被害人辛○○，得款四百八十四萬五千元，數額非微，
    且食髓知味，繼續以同一手法詐騙甲○○，丁○○、丙○○
    、癸○○因貪圖小利，即加入庚○○、張仔等人之詐騙計畫
    ，其等所為均破壞社會秩序，應予非難，惟被告四人於本案
    審理時均坦承犯行，犯後態度良好，非無悔意，然未能賠償
    被害人之損害，兼衡其品行、智識程度、犯罪手段、目的、
    所受利益、所造成之危害等一切情狀，分別量處如原判決主
    文所示之刑，並各定其應執行刑。並敘明扣案如附表一編號
    1、2所示之偽造特種文書，為庚○○所有，如附表一編號4
    所示之偽造特種文書，為共犯甲男所有，雖未扣案，然尚無
    證據證明業已滅失，上開偽造之特種文書均為供庚○○及其
    共犯犯本罪所用之物，均依刑法第三十八條第一項第二款規
    定宣告沒收；如附表一編號3、4、5、8、12所示之偽造署押
    、印文，均應依刑法第二百十九條規定沒收（從刑附屬於主
    刑，依主刑所適用之法律，最高法院九十五年五月二十三日
    刑事庭第八次會議決議參照）。如附表一編號7所示之偽造
    印章、如附表一編號11所示不動產買賣契約上之偽造署押、
    印文，均應依刑法第二百十九條規定沒收；如附表一編號6
    、8、9、10所示之偽造文書，均為庚○○及共犯所有，且供
    犯本罪所用之物，雖未據扣案，然無證據證明已滅失，爰均
    依刑法第三十八條第一項第二款規定宣告沒收（其上之偽造
    署押、印文一併沒收）。如附表二編號2所示偽造之「蔣玉
    山」印章一個、如附表二編號3所示偽造之「蔣玉山」署名
    、印文各一枚，應依刑法第二百十九條規定宣告沒收。如附
    表二編號1所示偽造身分證，係共犯所有供其犯本罪所用之
    物，爰依刑法第三十八條第一項第二款規定宣告沒收。如附
    表二編號7、9、10所示之偽造公印文，均應依刑法第二百十
    九條規定宣告沒收。如附表二編號7、8所示之偽造「施茂
    林」、「陳和貴」印文各一枚，均應依刑法第二百十九條規
    定沒收之。扣案之如附表二編號4、5、6所示之偽造印章、
    如附表二編號14文書上所示之偽造署押、印文，均應依刑
    法第二百十九條規定宣告沒收；扣案之如附表二編號7至13
    、14所示之偽造文書，為被告等人及其共犯所有，供犯本
    案所用之物，均依刑法第三十八條第一項第二款規定宣告沒
    收。至票號ＢＢ0000000號支票背面偽造之「壬○○
    」署名一枚，應依刑法第二百十九條規定沒收；如附表一編
    號12所示之偽造身分證，為庚○○暨其共犯所有，供彼等犯
    罪所用之物，雖未據扣案，然無證據證明已滅失，爰依刑法
    第三十八條第一項第二款規定宣告沒收（含其上之偽造公印
    文）。另說明扣案如附表七所示之偽造國民身分證、駕駛執
    照上之公印文，公訴人雖聲請依刑法第二百十九條規定沒收
    ，然尚無證據可證明如附表七所示之偽造公印文與本案有何
    關聯，爰不宣告沒收，至於附表七其餘物品，亦與本案無涉
    ，亦非宣告沒收之範圍。已於判決理由詳予論述，經核認事
    用法及量刑均無不合。檢察官依告訴人辛○○聲請，提起上
    訴謂: 原審量刑過輕云云；被告丁○○提起上訴則謂: 原審
    量刑過重云云。惟查: 量刑之輕重，乃實體法上賦予法院得
    為自由裁量之事項，倘已斟酌刑法第57條各款所列情狀，而
    未逾越法定刑度，或濫用其權限，即不能任意指為違法；原
    審既斟酌被告庚○○與張仔等人詐騙被害人辛○○，得款四
    百八十四萬五千元，數額非微，且食髓知味，繼續以同一手
    法詐騙甲○○，被告丁○○、丙○○、癸○○因貪圖小利，
    即加入庚○○、張仔等人之詐騙計畫，其等所為均破壞社會
    秩序，應予非難，惟被告四人於審理時均坦承犯行，犯後態
    度良好，非無悔意，然未能賠償被害人之損害，兼衡其品行
    、智識程度、犯罪手段、目的、所受利益、所造成之危害等
    一切情狀，分別量刑，已如上述，尚難謂有何不當。是檢察
    官及被告丁○○之上訴，均應認為無理由，而予駁回。
八、被告癸○○經合法傳喚，無正當理由不到庭，爰不待其陳述
    逕行判決。
據上論斷，應依刑事訴訟法第368條、第371條，判決如主文。
本案經檢察官吳國南到庭執行職務。
中　　華　　民　　國　　96　　年　　4 　　月　　4 　　日
　　　　　　　　　刑事第十六庭  審判長法　官  葉騰瑞
　　　　　　　　　　　　　　　　　　  法　官  莊明彰
　　　　　　　　　　　　　　　　　　  法　官  吳鴻章
以上正本證明與原本無異。
詐欺部分不得上訴。
其他部分如不服本判決，應於收受送達後十日內向本院提出上訴
書狀，其未敘述上訴之理由者並得於提起上訴後十日內向本院補
提理由書（均須按他造當事人之人數附繕本）。
                                      書記官  魏淑娟
中　　華　　民　　國　　96　　年　　4 　　月　　4 　　日
 附表一：
┌──┬─────────┬──────────────┬───────┐
│編號│  物品名稱數量    │     偽造之署押、印文       │ 備    註     │
├──┼─────────┼──────────────┼───────┤
│ 1  │貼有被告庚○○照片│含偽造之「內政部印」公印文一│影本見偵查卷第│
│    │之偽造冉崇立國民身│                            │一宗第四五頁  │
│    │分證一張（特種文書│                            │（已扣案）    │
│    │）                │                            │              │
├──┼─────────┼──────────────┼───────┤
│ 2  │貼有被告庚○○照片│含偽造之「交通部製發駕駛執照│影本見偵查卷第│
│    │之偽造冉崇立駕駛執│用章」公印文一枚            │一宗第四六頁  │
│    │照一張（特種文書）│                            │（已扣案）    │
├──┼─────────┼──────────────┼───────┤
│ 3  │行動電話業務申請書│含偽造之「冉崇立」署名一枚  │影本見偵查卷第│
│    │一份              │                            │三宗第一○八頁│
│    │                  │                            │              │
│    │                  │                            │              │
├──┼─────────┼──────────────┼───────┤
│ 4  │貼有「甲男」照片之│含偽造之「內政部印」公印文一│影本見偵查卷第│
│    │偽造林武雄國民身分│枚                          │二宗第一○八頁│
│    │證一張（特種文書）│                            │              │
├──┼─────────┼──────────────┼───────┤
│ 5  │房屋租賃契約一份（│含偽造之「林武雄」、「冉崇立│影本見偵查卷第│
│    │私文書）          │」署名各一枚                │二宗第一一四至│
│    │                  │                            │第一一六頁    │
├──┼─────────┼──────────────┼───────┤
│ 6  │偽造由臺北市中山區│含偽造「壬○○」私印文一枚、│影本見偵查卷第│
│    │戶政事務所核發之蔡│「臺北市中山區戶政事務所印」│二宗第一二五頁│
│    │秀枝印鑑證明一張（│公印文一枚、「洪千梅」私印文│              │
│    │公文書）          │一枚                        │              │
├──┼─────────┼──────────────┼───────┤
│ 7  │偽造「壬○○」印章│                            │印文如編號6印 │
│    │一個              │                            │鑑證明上蓋印之│
│    │                  │                            │「壬○○」所示│
├──┼─────────┼──────────────┼───────┤
│ 8  │貼有「丙女」照片之│含偽造之「內政部印」公印文一│影本見偵查卷第│
│    │偽造壬○○身分證一│枚                          │二宗第一二四頁│
│    │張（特種文書）    │                            │（未扣案）    │
├──┼─────────┼──────────────┼───────┤
│ 9  │偽造建物所有權狀一│含偽造之「臺北市中山地政事務│              │
│    │張                │所印」公印文一枚、「鮑登三」│              │
│    │                  │私印文一枚                  │              │
├──┼─────────┼──────────────┼───────┤
│10  │偽造土地所有權狀一│含偽造之「臺北市中山地政事務│影本見偵查卷第│
│    │張                │所印」公印文一枚、「鮑登三」│二宗第一二六頁│
│    │                  │私印文一枚                  │              │
├──┼─────────┼──────────────┼───────┤
│11  │不動產買賣契約書一│含偽造之「壬○○」署名一枚、│影本見偵查卷第│
│    │份（私文書）      │私印文十三枚                │二宗第一二七至│
│    │                  │                            │第一三○頁    │
├──┼─────────┼──────────────┼───────┤
│12  │貼有「丙女」照片之│含偽造之「內政部印」公印文一│影本見偵查卷第│
│    │偽造壬○○國民身分│枚                          │二宗第一三二頁│
│    │證一張（特種文書）│                            │（身分證字號為│
│    │                  │                            │辛○○所有）  │
└──┴─────────┴──────────────┴───────┘
 附表二：
┌──┬─────────┬──────────────┬──────┐
│編號│物品名稱數量      │    偽造之署押、印文        │   備  註   │
├──┼─────────┼──────────────┼──────┤
│ 1  │貼有「乙男」照片之│含「內政部印」公印文一枚    │影本見偵查卷│
│    │偽造蔣玉山國民身分│                            │第二宗第八○│
│    │證一張 (特種文書) │                            │頁          │
│    │                  │                            │            │
├──┼─────────┼──────────────┼──────┤
│ 2  │偽造「蔣玉山」印章│                            │印文如附表一│
│    │各一個            │                            │編號3房屋租 │
│    │                  │                            │賃契約書上荳│
│    │                  │                            │蓋印之「蔣玉│
│    │                  │                            │山」所示    │
│    │                  │                            │（已扣案）  │
├──┼─────────┼──────────────┼──────┤
│ 3  │房屋租賃契約一份 (│含偽造「蔣玉山」署名及私印文│影本見偵查卷│
│    │私文書)           │各一枚                      │第二宗第七八│
│    │                  │                            │、七九頁    │
├──┼─────────┼──────────────┼──────┤
│ 4  │偽造「陳英俊」印章│                            │印文如編號11│
│    │一個              │                            │印鑑證明上蓋│
│    │                  │                            │印之「陳英俊│
│    │                  │                            │」          │
│    │                  │                            │（已扣案）  │
├──┼─────────┼──────────────┼──────┤
│ 5  │偽造「乙○○」印章│                            │印文如編號14│
│    │一個              │                            │不動產買賣契│
│    │                  │                            │約書上蓋印之│
│    │                  │                            │「乙○○」（│
│    │                  │                            │已扣案）    │
├──┼─────────┼──────────────┼──────┤
│ 6  │偽造「王代書事務所│                            │印文如編號14│
│    │」印章一個        │                            │不動產買賣契│
│    │                  │                            │約書上蓋印之│
│    │                  │                            │「王代書事務│
│    │                  │                            │所」        │
│    │                  │                            │（已扣案）  │
│    │                  │                            │            │
├──┼─────────┼──────────────┼──────┤
│ 7  │貼有丁○○照片之偽│含偽造之「法務部印」公印文一│影本見偵查卷│
│    │造乙○○代書證書一│枚、「施茂林」私印文一枚    │第二宗第一頁│
│    │張(特種文書)      │                            │（已扣案）  │
├──┼─────────┼──────────────┼──────┤
│ 8  │貼有丁○○照片之偽│含偽造之「台北律師公會」、「│影本見偵查卷│
│    │造乙○○台北代書公│陳和貴」私印文各一枚        │第二宗第二頁│
│    │會會員證書一張 (特│                            │（已扣案）  │
│    │種文書)           │                            │            │
├──┼─────────┼──────────────┼──────┤
│ 9  │貼有丙○○照片之偽│含「內政部印」公印文一枚    │影本見偵查卷│
│    │造陳英俊身分證一張│                            │第一宗第七七│
│    │(特種文書)        │                            │頁          │
│    │                  │                            │（已扣案）  │
├──┼─────────┼──────────────┼──────┤
│ 10 │貼有庚○○照片之偽│含「內政部印」公印文一枚    │影本見偵查卷│
│    │造己○○國民身分證│                            │第二宗第二二│
│    │一張 (特種文書)   │                            │頁          │
│    │                  │                            │（已扣案）  │
├──┼─────────┼──────────────┼──────┤
│ 11 │偽造由高雄市苓雅區│含偽造「陳英俊」私印文二枚、│影本見偵查卷│
│    │戶政事務所核發之陳│「高雄市苓雅區戶政事務所印」│第二宗第七頁│
│    │英俊印鑑證明二張 (│公印文二枚、「胡晏卿」私印文│（已扣案）  │
│    │公文書)           │二枚                        │            │
├──┼─────────┼──────────────┼──────┤
│ 12 │偽造建物所有權狀一│含「臺北市大安地政事務所印」│影本見偵查卷│
│    │張（建號二四三七號│公印文一枚、「申敏長」私印文│第二宗第六頁│
│    │）                │一枚                        │（已扣案）  │
├──┼─────────┼──────────────┼──────┤
│ 13 │偽造土地所有權狀二│含「臺北市大安地政事務所印」│影本見偵查卷│
│    │張（地號四六○、四│公印文、「申敏長」私印文各二│第二宗第五頁│
│    │六○之一）        │枚                          │（已扣案）  │
├──┼─────────┼──────────────┼──────┤
│ 14 │偽造不動產買賣契│含偽造「陳英俊」署名二枚、「│影本見偵查卷│
│    │  約(私文書)      │己○○」、「乙○○」署名各一│第二宗第八至│
│    │  （被告等人留存）│枚；「陳英俊」私印文十一枚、│十一頁      │
│    │                  │「乙○○」及「王代書事務所」│（已扣案）  │
│    │                  │私印文各一枚                │            │
│    │                  │                            │            │
│    ├─────────┼──────────────┼──────┤
│    │偽造不動產買賣契│含偽造「陳英俊」署名二枚、「│影本見偵查卷│
│    │  約（私文書）    │己○○」、「乙○○」署名各一│第二宗第八至│
│    │  （交由甲○○持有│枚；「陳英俊」私印文十一枚、│十一頁      │
│    │  ）              │「乙○○」及「王代書事務所」│（已扣案）  │
│    │                  │私印文各一枚                │            │
└──┴─────────┴──────────────┴──────┘
  附表三（庚○○部分）：
 ┌──┬───────┬────┬─────┬─────────┬────┐
 │編號│   所犯罪名   │刑法分則│  刑  度  │   宣告沒收之物   │  備註  │
 │    │              │法條    │          │                  │（對照理│
 │    │              │        │          │                  │由欄－貳│
 │    │              │        │          │                  │、法律適│
 │    │              │        │          │                  │用部分）│
 ├──┼───────┼────┼─────┼─────────┼────┤
 │ 1  │共同連續行使偽│刑法第二│有期徒刑伍│扣案如附表一編號1 │犯罪事實│
 │    │造私文書，足以│百十六條│月        │、2所示之偽造特種 │二、（一│
 │    │生損害於他人  │、第二百│          │文書，如附表一編號│）、（二│
 │    │              │十條    │          │4所示之偽造特種文 │）部分  │
 │    │              │        │          │書，如附表一編號3 │        │
 │    │              │        │          │、5、8所示之偽造署│        │
 │    │              │        │          │押、印文，        │        │
 ├──┼───────┼────┼─────┼─────────┼────┤
 │ 2  │共同行使偽造公│刑法第二│有期徒刑壹│如附表一編號7所示 │犯罪事實│
 │    │文書，足以生損│百十六條│年貳月    │之偽造印章，如附表│二、（三│
 │    │害於公眾及他人│、第二百│          │一編號11所示之偽造│）(一)部分│
 │    │              │十一條  │          │署押、印文，如附表│        │
 │    │              │        │          │一編號6、8、9、10 │        │
 │    │              │        │          │所示之偽造文書    │        │
 ├──┼───────┼────┼─────┼─────────┼────┤
 │ 3  │共同意圖為自己│刑法第三│有期徒刑伍│                  │犯罪事實│
 │    │不法之所有，以│百三十九│月        │                  │二、（三│
 │    │詐術使人將本人│條第一項│          │                  │）(二)部分│
 │    │之物交付      │        │          │                  │        │
 │    │              │        │          │                  │        │
 │    │              │        │          │                  │        │
 ├──┼───────┼────┼─────┼─────────┼────┤
 │ 4  │共同行使偽造私│刑法第二│有期徒刑肆│票號ＢＢ二七六六八│犯罪事實│
 │    │文書，足以生損│百十六條│月        │九五號支票背面偽造│二、（三│
 │    │害於他人      │、第二百│          │之「壬○○」署名一│）(三)部分│
 │    │              │十條    │          │枚，如附表一編號12│        │
 │    │              │        │          │所示之偽造特種文書│        │
 │    │              │        │          │（含其上之偽造公印│        │
 │    │              │        │          │文）              │        │
 ├──┼───────┼────┼─────┼─────────┼────┤
 │ 5  │共同偽造公印文│刑法第二│有期徒刑肆│如附表二編號1所示 │犯罪事實│
 │    │              │百十八條│月        │之偽造公印文      │三、（一│
 │    │              │        │          │                  │）(一)部分│
 │    │              │        │          │                  │        │
 │    │              │        │          │                  │        │
 │    │              │        │          │                  │        │
 ├──┼───────┼────┼─────┼─────────┼────┤
 │ 6  │共同行使偽造私│刑法第二│有期徒刑肆│扣案如附表二編號2 │犯罪事實│
 │    │文書，足以生損│百十六條│月        │所示之偽造「蔣玉山│三、（一│
 │    │害於他人      │、第二百│          │」印章一個，如附表│）(二)部分│
 │    │              │十條    │          │二編號3所示之偽造 │        │
 │    │              │        │          │「蔣玉山」署名、印│        │
 │    │              │        │          │文各一枚，如附表二│        │
 │    │              │        │          │編號1所示之偽造特 │        │
 │    │              │        │          │種文書            │        │
 ├──┼───────┼────┼─────┼─────────┼────┤
 │ 7  │共同偽造公印文│刑法第二│有期徒刑肆│如附表二編號7、9、│犯罪事實│
 │    │              │百十八條│月        │10所示之偽造公印文│三、（二│
 │    │              │第一項  │          │                  │）(一)    │
 │    │              │        │          │                  │        │
 ├──┼───────┼────┼─────┼─────────┼────┤
 │ 8  │共同偽造印文，│刑法第二│有期徒刑參│如附表二編號7、8所│犯罪事實│
 │    │足以生損害於他│百十七條│月        │示之偽造私印文    │三、（二│
 │    │人            │第一項  │          │                  │）(二)    │
 │    │              │        │          │                  │        │
 ├──┼───────┼────┼─────┼─────────┼────┤
 │ 9  │共同行使偽造公│刑法第二│有期徒刑壹│扣案如附表二編號4 │犯罪事實│
 │    │文書，足以生損│百十六條│年貳月    │、5、6所示之偽造印│三、（二│
 │    │害於公眾及他人│、第二百│          │章，如附表二編號14│）(三)    │
 │    │              │十一條  │          │所示之偽造署押、│        │
 │    │              │        │          │印文，扣案如附表二│        │
 │    │              │        │          │編號7至13、14所 │        │
 │    │              │        │          │示之偽造文書      │        │
 ├──┼───────┼────┼─────┼─────────┼────┤
 │ 10 │共同意圖為自己│刑法第三│有期徒刑參│                  │犯罪事實│
 │    │不法之所有，以│百三十九│月        │                  │三、（三│
 │    │詐術使人將本人│條第三項│          │                  │）(四)    │
 │    │之物交付，未遂│、第一項│          │                  │        │
 │    │              │        │          │                  │        │
 └──┴───────┴────┴─────┴─────────┴────┘
  附表四：（丁○○部分）
 ┌──┬───────┬────┬─────┬─────────┬────┐
 │編號│   所犯罪名   │刑法分則│  刑  度  │   宣告沒收之物   │  備註  │
 │    │              │法條    │          │                  │        │
 ├──┼───────┼────┼─────┼─────────┼────┐
 │ 1  │共同偽造公印文│刑法第二│有期徒刑參│如附表二編號7、9、│犯罪事實│
 │    │，累犯        │百十八條│月        │10所示之偽造公印文│三、（二│
 │    │              │第一項  │          │                  │）(一)    │
 │    │              │        │          │                  │        │
 ├──┼───────┼────┼─────┼─────────┼────┤
 │ 2  │共同偽造印文，│刑法第二│有期徒刑參│如附表二編號7、8所│犯罪事實│
 │    │足以生損害於他│百十七條│月        │示之偽造私印文    │三、（二│
 │    │人，累犯      │第一項  │          │                  │）(二)    │
 │    │              │        │          │                  │        │
 ├──┼───────┼────┼─────┼─────────┼────┤
 │ 3  │共同行使偽造公│刑法第二│有期徒刑壹│扣案如附表二編號4 │犯罪事實│
 │    │文書，足以生損│百十六條│年貳月    │、5、6所示之偽造印│三、（二│
 │    │害於公眾及他人│、第二百│          │章，如附表二編號14│）(三)    │
 │    │，累犯        │十一條  │          │所示之偽造署押、│        │
 │    │              │        │          │印文，扣案如附表二│        │
 │    │              │        │          │編號7至13、14所 │        │
 │    │              │        │          │示之偽造文書      │        │
 ├──┼───────┼────┼─────┼─────────┼────┤
 │ 4  │共同意圖為自己│刑法第三│有期徒刑參│                  │犯罪事實│
 │    │不法之所有，以│百三十九│月        │                  │三、（三│
 │    │詐術使人將本人│條第三項│          │                  │）(四)    │
 │    │之物交付，未遂│、第一項│          │                  │        │
 │    │，累犯        │        │          │                  │        │
 └──┴───────┴────┴─────┴─────────┴────┘
  附表五：（丙○○部分）
 ┌──┬───────┬────┬─────┬─────────┬────┐
 │編號│   所犯罪名   │刑法分則│  刑  度  │   宣告沒收之物   │  備註  │
 │    │              │法條    │          │                  │        │
 ├──┼───────┼────┼─────┼─────────┼────┐
 │ 1  │共同偽造公印文│刑法第二│有期徒刑貳│如附表二編號7、9、│犯罪事實│
 │    │              │百十八條│月        │10所示之偽造公印文│三、（二│
 │    │              │第一項  │          │                  │）(一)    │
 │    │              │        │          │                  │        │
 ├──┼───────┼────┼─────┼─────────┼────┤
 │ 2  │共同偽造印文，│刑法第二│有期徒刑貳│如附表二編號7、8所│犯罪事實│
 │    │足以生損害於他│百十七條│月        │示之偽造私印文    │三、（二│
 │    │人            │第一項  │          │                  │）(二)    │
 │    │              │        │          │                  │        │
 ├──┼───────┼────┼─────┼─────────┼────┤
 │ 3  │共同行使偽造公│刑法第二│有期徒刑壹│扣案如附表二編號4 │犯罪事實│
 │    │文書，足以生損│百十六條│年壹月    │、5、6所示之偽造印│三、（二│
 │    │害於公眾及他人│、第二百│          │章，如附表二編號14│）(三)    │
 │    │              │十一條  │          │所示之偽造署押、│        │
 │    │              │        │          │印文，扣案如附表二│        │
 │    │              │        │          │編號7至13、14所 │        │
 │    │              │        │          │示之偽造文書      │        │
 ├──┼───────┼────┼─────┼─────────┼────┤
 │ 10 │共同意圖為自己│刑法第三│有期徒刑貳│                  │犯罪事實│
 │    │不法之所有，以│百三十九│月        │                  │三、（三│
 │    │詐術使人將本人│條第三項│          │                  │）(四)    │
 │    │之物交付，未遂│、第一項│          │                  │        │
 │    │              │        │          │                  │        │
 └──┴───────┴────┴─────┴─────────┴────┘
  附表六：（癸○○部分）
 ┌──┬───────┬────┬─────┬─────────┬────┐
 │編號│   所犯罪名   │刑法分則│  刑  度  │   宣告沒收之物   │  備註  │
 │    │              │法條    │          │                  │        │
 ├──┼───────┼────┼─────┼─────────┼────┤
 │ 1  │共同偽造公印文│刑法第二│有期徒刑參│如附表二編號7、9、│犯罪事實│
 │    │，累犯        │百十八條│月        │10所示之偽造公印文│三、（二│
 │    │              │第一項  │          │                  │）(一)    │
 │    │              │        │          │                  │        │
 ├──┼───────┼────┼─────┼─────────┼────┤
 │ 2  │共同偽造印文，│刑法第二│有期徒刑參│如附表二編號7、8所│犯罪事實│
 │    │足以生損害於他│百十七條│月        │示之偽造私印文    │三、（二│
 │    │人，累犯      │        │          │                  │）(二)    │
 │    │              │        │          │                  │        │
 ├──┼───────┼────┼─────┼─────────┼────┤
 │ 3  │共同行使偽造公│刑法第二│有期徒刑壹│扣案如附表二編號4 │犯罪事實│
 │    │文書，足以生損│百十六條│年貳月    │、5、6所示之偽造印│三、（二│
 │    │害於公眾及他人│、第二百│          │章，如附表二編號14│）(三)    │
 │    │，累犯        │十一條  │          │所示之偽造署押、│        │
 │    │              │        │          │印文，扣案如附表二│        │
 │    │              │        │          │編號7至13、14所 │        │
 │    │              │        │          │示之偽造文書      │        │
 ├──┼───────┼────┼─────┼─────────┼────┤
 │ 4  │共同意圖為自己│刑法第三│有期徒刑參│                  │犯罪事實│
 │    │不法之所有，以│百三十九│月        │                  │三、（三│
 │    │詐術使人將本人│條第三項│          │                  │）(四)    │
 │    │之物交付，未遂│、第一項│          │                  │        │
 │    │，累犯        │        │          │                  │        │
 └──┴───────┴────┴─────┴─────────┴────┘
 附表七：
┌──┬─────────┬───────────┬──────┐
│編號│物品名稱及數量    │內含偽造之印文、署押  │ 備    註   │
├──┼─────────┼───────────┼──────┤
│1   │偽造之何秉唐身分證│含「內政部印」公印文一│影本見偵查卷│
│    │一張              │枚                    │第一宗第四一│
│    │                  │                      │頁          │
├──┼─────────┼───────────┼──────┤
│2   │偽造之何秉唐駕駛執│含「交通部製發駕駛執照│影本見偵查卷│
│    │照一張            │用章」公印文一枚      │第一宗第四三│
│    │                  │                      │頁          │
│    │                  │                      │            │
├──┼─────────┼───────────┼──────┤
│3   │偽造之陳振豐身分證│含「內政部印」公印文一│影本見偵查卷│
│    │一張              │枚                    │第一宗第四二│
│    │                  │                      │頁          │
│    │                  │                      │            │
├──┼─────────┼───────────┼──────┤
│4   │NOKIA行動電話二具 │無                    │門號:       │
│    │（含SIM卡二張）   │                      │0000000000號│
│    │                  │                      │0000000000號│
└──┴─────────┴───────────┴──────┘
附錄：本案論罪科刑法條全文
中華民國刑法第216條
行使第 210 條至第 215 條之文書者，依偽造、變造文書或登載
不實事項或使登載不實事項之規定處斷。
中華民國刑法第210條
偽造、變造私文書，足以生損害於公眾或他人者，處 5 年以下有
期徒刑。
中華民國刑法第211條
偽造、變造公文書，足以生損害於公眾或他人者，處 1 年以上 7
年以下有期徒刑。
中華民國刑法第212條
偽造、變造護照、旅券、免許證、特許證及關於品行、能力服務
或其他相類之證書、介紹書，足以生損害於公眾或他人者，處1
年以下有期徒刑、拘役或3百元以下罰金。
